ACORDAO-COMPLETO-2354802

ACÓRDÃO DE RELAÇÃO

ACÓRDÃO DE RELAÇÃO 12327/2019 ATA 41/2019 - SEGUNDA CÂMARA

Acórdão 12327/2019-TCU-Segunda Câmara
	Considerando que, nos presentes autos de Aposentadoria, a inativação do Sr. Guilherme Frederico de Moura Muller registrada no Sistema de Apreciação e Registro de Atos e Admissão e Concessões (Sisac) sob o número 10496505-04-2012-000002-6 foi considerada ilegal (Acórdão 8862/2012-TCU-Segunda Câmara; peça 8) , oportunidade em que se decidiu, entre outros encaminhamentos, determinar à Fundação Universidade Federal de Mato Grosso que (i) "faça cessar, nos termos do art. 262 do Regimento Interno do TCU, no prazo de 15 (quinze) dias, contados da ciência da decisão do Tribunal, os pagamentos decorrentes dos atos ora impugnados, sob pena de responsabilidade solidária da autoridade administrativa omissa" (subitem 1.8.2 do Acórdão 8862/2012-TCU-Segunda Câmara) , e (ii) dê ciência da aludida decisão aos interessados, entre eles o Sr. Guilherme Frederico de Moura Muller, "alertando-os de que o efeito suspensivo proveniente da interposição de eventuais recursos não os eximem da devolução dos valores percebidos indevidamente após a respectiva notificação, caso os recursos não sejam providos" (subitem 1.8.1 do Acórdão 8862/2012-TCU-Segunda Câmara) ;
	Considerando que o Sr. Guilherme Frederico de Moura Muller, apesar de cientificado daquela deliberação de 2012 (peça 11, p. 29) , não recorreu da decisão, tendo-se operado, destarte, por decurso de prazo, a preclusão de seu direito de recorrer;
	Considerando ainda que, em sede de monitoramento das determinações contidas na mencionada decisão, foi constatada a continuidade do pagamento de parcela irregular no âmbito dos proventos do Sr. Guilherme Frederico de Moura Muller, tendo-se determinado, por conseguinte, à Fundação Universidade Federal de Mato Grosso que, "no prazo de trinta dias, apure, sob pena de responsabilização solidária da autoridade administrativa omissa, com os devidos acréscimos legais, o montante indevidamente recebido a título da parcela decorrente do percentual de 28,86%, nos proventos do ex-servidor Guilherme Frederico de Moura Muller, desde a ciência do Acórdão 8862/2012-TCU-Segunda Câmara até a data de exclusão da parcela de seus proventos, e promova, nos termos do art. 46 da Lei 8.112/1990, a restituição ao Erário" (Acórdão 6295/2018-TCU-Segunda Câmara; peça 32) ;
	Considerando, por fim, que o referido monitoramento tem como objetivo tão somente verificar o cumprimento, por parte do gestor, das determinações expedidas à época do Acórdão 8862/2012-TCU-Segunda Câmara e que, em função disso, não há se falar em sucumbência do Sr. Guilherme Frederico de Moura Muller relativamente à essa última decisão;
	Os ministros do Tribunal de Contas da União, reunidos em sessão de 2ª Câmara, ACORDAM, por unanimidade, com fundamento nos artigos 143, inciso V, alínea "f", e 278, § 5º, do Regimento Interno do TCU, em não conhecer, por ausência de interesse recursal, do Pedido de Reexame interposto à peça 41 pelo Sr. Guilherme Frederico de Moura Muller em face do Acórdão 6295/2018-TCU-Segunda Câmara, determinando a adoção das providências adiante consignadas no subitem 1.9 do presente decisum.
1. Processo TC Processo 030.749/2012-3  (Pedido de Reexame em sede de Monitoramento de Acórdão proferido em processo de Aposentadoria) .
	1.2. Órgãos/Entidades: Fundação Universidade Federal de Mato Grosso.
	1.3. Interessados (as) : Cleusa Aparecida Goncalves Pereira Zamparoni (CPF XXX.663.438-XX) , Elzio Jose Vitorio Pacheco (CPF XXX.428.851-XX) , Guilherme Frederico de Moura Muller (CPF XXX.148.731-XX) e Maria Cristina de Figueiredo e Albuquerque (CPF XXX.603.003-XX) .
	1.4. Recorrente: Guilherme Frederico de Moura Muller (CPF XXX.148.731-XX) .
	1.5. Relator: Ministro Aroldo Cedraz.
	1.5.1. Relator da deliberação recorrida: Ministro Vital do Rêgo.
	1.6. Representante do Ministério Público: Procurador Marinus Eduardo De Vries Marsico.
	1.7. Unidade Técnica: Secretaria de Recursos (Serur) .
	1.8. Representação legal: José Antonio Rosa (OAB/MT 5493) , Luciano Rosa da Silva (OAB/MT 7.860) e Robélia da Silva Menezes (OAB/MT 23.212) , representando o Sr. Guilherme Frederico de Moura Muller (procuração à peça 38) .
	1.9. Encaminhamentos:
	1.9.1. determinar à Secretaria de Fiscalização de Pessoal (Sefip) que dê ciência desta decisão ao recorrente, Sr. Guilherme Frederico de Moura Muller, e ao Coordenador de Administração de Pessoal da Fundação Universidade Federal de Mato Grosso, fazendo remissão, no caso desse último destinatário, aos Ofícios 0536/2013-TCU/Sefip e 3602/2018-TCU/Sefip, expedidos, respectivamente, em 15/1/2013 (peça 9) e 9/8/2018 (peça 206) .

Segunda Câmara

Guilherme Frederico de Moura Muller (CPF XXX.148.731-XX).

1004857/2019/SEJUR/PUMT/PGU/AGU

Guilherme Frederico de Moura Muller

AROLDO CEDRAZ

Ministro Vital do Rêgo.

José Antonio Rosa (OAB/MT 5493), Luciano Rosa da Silva (OAB/MT 7.860) e Robélia da Silva Menezes (OAB/MT 23.212), representando o Sr. Guilherme Frederico de Moura Muller (procuração à peça 38).

Procurador Marinus Eduardo De Vries Marsico.

APOSENTADORIA (APOS)

Secretaria de Recursos (Serur).